【裁判字號】    92,抗,2
【裁判日期】    920108
【裁判案由】    聲請法官迴避
【裁判全文】
台灣高等法院刑事裁定                                  九十二年度抗字第二號
    抗  告  人
    即  聲請人  甲○○  男  四.
右抗告人因自訴被告等偽造文書案件，聲請法官迴避，不服臺灣臺北地方法院中華民
國九十一年十月三十一日駁回聲請之裁定（九十一年度聲字第一六七七號），提起抗
告，本院裁定如左：
    主  文
抗告駁回。
    理  由
一、按當事人聲請推事迴避，以有刑事訴訟法第十八條第一款、第二款所列情形之一
    者為限。而刑事訴訟法第十八條第二款所謂足認法官執行職務有偏頗之虞，係指
    以一般通常之人所具有之合理觀點，對於該承辦法官能否為公平之裁判，均足產
    生懷疑；且此種懷疑之發生，存有其完全客觀之原因，而非僅出於當事人自己主
    觀之判斷者，始足當之。至於訴訟上之指揮，乃專屬於法院之職權，當事人之主
    張、聲請，在無礙於事實之確認以及法的解釋適用之範圍下，法院固得斟酌其請
    求以為訴訟之進行，但仍不得以此對當事人之有利與否，作為其將有不公平裁判
    之依據，更不得以此訴訟之進行與否，乃謂有偏頗之虞，而聲請法官迴避（最高
    法院七十九年度台抗字第三一八號判例意旨參照）。
二、本件抗告意旨略以：承審審判長確有下列違反刑事訴訟法之情，依法提出抗告事
    ：
    (一)根據被告答辯狀時間所示係九十一年十月四日，而自訴代理人林律師第一次閱
      卷在九十一年十月八日，第二次閱卷在同年月十五日，均無法閱得被告范慶章
      庭呈之答辯狀及所附證據，而至同年月二十一日始得閱覽，顯然原審承辦相關
      人員當時涉嫌隱匿被告范慶章答辯狀及其證據等情事，亦無法得知該期間之資
      料是否被修改或抽換。
    (二)審判長於九十一年十月四日庭訊，根據被告范慶章所提出上開答辯狀及證據，
      旋即據以提示其證據三，要抗告人在未及全部閱覽前概括確認有否告被告范慶
      章十餘案子，以求證被告范慶章所稱抗告人濫訴等情，則在被告范慶章未提反
      訴，指控抗告人誣告前，顯違反刑事訴訟法「不告不理」、「當事人對等」原
      則及法官探求真相之旨。
三、經查：訴訟上之指揮，係專屬於法院之職權，故承審法官於審酌相關訴訟資料，
    認與本案有關者，當庭訊問抗告人，以確認有否被告范慶章所指被訴十餘件案子
    （可能涉及案件之一事不再理等），實屬法官訴訟指揮之職權。至抗告人無法於
    承審法官指定期間確認等情，並非不能事後於庭訊或以書狀陳明，抗告人尚不得
    因不滿如此訊問方式，作為法官將有不公平裁判之依據，即謂有偏頗之虞，而聲
    請法官迴避。另抗告人所指被告庭呈答辯狀附卷太慢，承辦人員涉嫌隱匿，亦可
    能曾將資料修改或抽換，惟此純係其臆測之詞，殊無任何積極證據證明此項論點
    。是徵抗告人聲請法官迴避所主張之事項，或出於其個人對訊問方式之不滿，或
    僅係其主觀臆測，而無客觀原因、事實，此均與刑事訴訟法第十八條第二款所定
    聲請法官迴避之事由不合，原審據以駁回其聲請，於法尚無違誤。抗告意旨仍執
    陳詞，而行爭辯，難認為有理由，應予駁回。
四、據上論結，應依刑事訴訟法第四百十二條，裁定如主文。
中    華    民    國    九十二    年       一       月        八        日
                              台灣高等法院刑事第十庭
                                  審判長法  官  溫  耀  源
                                        法  官  林  銓  正
                          法  官  黃  金  富
右正本證明與原本無異。
不得再抗告。
                                        書記官  江  采  廷
中    華    民    國    九十二    年       一       月        九        日


司法院資訊處製作；財團法人民間司法改革基金會備份。
